---
title: "Utilisation des fonctions métier"
output: rmarkdown::html_vignette
vignette: >
  %\VignetteIndexEntry{truffles}
  %\VignetteEngine{knitr::rmarkdown}
  %\VignetteEncoding{UTF-8}
---

```{r, include = FALSE}
knitr::opts_chunk$set(
  collapse = TRUE,
  comment = "#>"
)
```

```{r setup}
library(truffles)
library(DBI)
library(lubridate)
```

## Introduction

Le package {truffles} fournit des fonctionnalités pour gérer les données relatives aux truffes trouvées sous les chênes. Cette vignette détaille les étapes de base pour utiliser le package.

## Connexion à une base de données

La première étape consiste à se connecter à une base de données contenant les informations sur les chênes, les truffes et les resemis.


### Préparation de la base de données pour les tests

Nous créons une base de données temporaire pour effectuer nos tests sans altérer les données originales.

#### Création des tables

```{r}
conn_usage <- DBI::dbConnect(RSQLite::SQLite(), ":memory:")

# Création de la table truffe dans la base de données
DBI::dbWriteTable(
  conn_usage,
  "truffe",
  data.frame(
    idtruffe = character(),
    idchene = character(),
    date_trouve = numeric(),
    poids = numeric(),
    estimation = logical(),
    commentaires = character()
  )
)

DBI::dbWriteTable(
  conn_usage,
  "chenes",
  data.frame(
    id = character(),
    lon = numeric(),
    lat = numeric(),
    type = character(),
    present = numeric(),
    date_plantation = numeric(),
    reensemence = numeric()
  )
)

DBI::dbWriteTable(
  conn_usage,
  "reens",
  data.frame(
    idchene = character(),
    date_reens = numeric()
  )
)
```


```{r}
chenes_ <- structure(
  list(
    id = c("1", "2", "3", "4", "5"),
    lon = c(1.53193333748493, 1.53198654139325, 1.53203490858186, 1.53208085741133, 1.53213164296051),
    lat = c(47.9984324222873, 47.9984696419663, 47.9985181893329, 47.99855540895, 47.998600719752),
    type = c("Normal", "Normal", "Normal", "Normal", "Green"),
    present = c(1L, 1L, 1L, 1L, 1L),
    date_plantation = c("2024-01-15", "2023-12-20", "2023-11-05", "2024-02-10", "2023-10-25")
  ),
  row.names = c(NA, -5L),
  class = c("tbl_df", "tbl", "data.frame")
)


DBI::dbWriteTable(
  conn_usage,
  "chenes",
  chenes_,
  overwrite = TRUE
)


reens_ <- structure(
  list(
    idchene = c("5", "5", "1"),
    date_reens = c(19128, 19043, 19605)
  ),
  row.names = c(
    NA,
    3L
  ),
  class = "data.frame"
)

DBI::dbWriteTable(
  conn_usage,
  "reens",
  reens_,
  overwrite = TRUE
)
```

### Chargement des données

Nous chargeons les données à partir de la base de données. Nous supposons que les tables de la base de données contiennent les informations suivantes :

- chenes_feularde : données sur les chênes
- truffe : données sur les truffes trouvées
- reens : données sur les resemis

```{r}
chenes <- dbReadTable(conn_usage, name = "chenes")
truffe <- dbReadTable(conn_usage, name = "truffe")
reens <- dbReadTable(conn_usage, name = "reens")
```


## Filtrage des chênes présents

Nous filtrons les chênes présents dans la base de données.

```{r}
chenes <- chenes |>
  dplyr::filter(present == 1)
```


## Ajout d'une nouvelle truffe avec toutes les informations

Nous ajoutons une nouvelle truffe avec toutes les informations requises.

### Ajout de la nouvelle truffe

```{r}
write_db_new_truffe(
  conn = conn_usage,
  theidchene = "5",
  date_trouvee = "2024-01-01",
  poids = 25,
  estimation = 0,
  comment = "Un commentaire"
)
```

### Ajout d'une nouvelle truffe sans poids

Nous ajoutons une nouvelle truffe sans spécifier le poids.

```{r}
write_db_new_truffe(
  conn = conn_usage,
  theidchene = "1",
  date_trouvee = "2024-01-01",
  poids = NA,
  estimation = 1,
  comment = "Poids a completer plus tard"
)
```

### Ajout d'une nouvelle truffe avec estimation du poids

Nous ajoutons une nouvelle truffe en estimant son poids.

```{r}
write_db_new_truffe(
  conn = conn_usage,
  theidchene = "3",
  date_trouvee = "2024-02-01",
  poids = 100,
  estimation = 1,
  comment = "Un poids estime"
)
```


### Vérification des résultats

Nous vérifions le nombre total de truffes ajoutées.


```{r}
truffe <- dbReadTable(conn_usage, name = "truffe")
truffe
```
## Complétion d'informations

```{r}
info <- get_info_chene_last_truffe(dbtruffe = truffe, theidchene = "3")
update_db_truffe(
  conn_usage,
  idtruffe = info$idtruffe,
  idchene = info$idchene,
  date_trouve = info$date_trouve,
  poids = 32,
  commentaires = "J'avais surestimé",
  estimation = 0
)
```

## Récupération des informations


```{r}
truffe <- dbReadTable(conn_usage, name = "truffe")
```
Nous récupèrons les informations du chêne truffier n°5 :
```{r}
get_info(
  dbchene = chenes,
  dbtruffe = truffe,
  dbreensemence = reens,
  theidchene = "3"
)
```

La dernière truffe trouvée pour le chêne n°5

```{r}
get_info_chene_last_truffe(dbtruffe = truffe, theidchene = "5")
```
## Calcul d'aggrégation:

### Poids total de truffes trouvés

```{r}
weight_truffles_by(truffe)
```


### Poids total de truffes trouvés par annee

```{r}
weight_truffles_by(truffe, annee = year(as.Date(date_trouve)))
```

### Poids total de truffes trouvés par annee et par type

```{r}
truffes_chene <- truffe |>
  dplyr::inner_join(chenes, by = dplyr::join_by(idchene == id))
weight_truffles_by(truffes_chene, annee = lubridate::year(as.Date(date_trouve)), type)
```

## Déconnexion de la base de données

```{r}
DBI::dbDisconnect(conn_usage)
```

